【裁判字號】    97,台聲,264
【裁判日期】    970328
【裁判案由】    所有權移轉登記
【裁判全文】
最高法院民事裁定              九十七年度台聲字第二六四號
聲  請  人  甲○○
上列聲請人因與相對人宏恩建設股份有限公司間請求所有權移轉
登記事件，對於中華民國九十六年五月三日本院裁定（九十六年
度台再字第一九號），聲請再審，本院裁定如下：
    主  文
聲請駁回。
聲請訴訟費用由聲請人負擔。
    理  由
按對於終審法院之裁定不服者，除合於法定再審事由得聲請再審
外，不容以其他方法聲明不服。本件聲請人不服本院確定裁定雖
未以聲請再審之程序為之，但仍應視其為聲請再審，而依該程序
調查裁判，合先說明。
次按聲請再審，應依民事訴訟法第五百零七條準用第五百零一條
第一項第四款規定表明再審理由，此為必須具備之程式。所謂表
明再審理由，必須指明確定裁定有如何合於法定再審事由之具體
情事，始為相當；倘僅泛言有何條款之再審事由，而無具體情事
者，尚難謂已合法表明再審理由。如未表明再審理由，法院無庸
命其補正。查本件聲請人主張本院確定裁定有民事訴訟法第四百
九十六條第一項第一款所定適用法規顯有錯誤之情形，對之聲請
再審，經核其聲請理由狀內表明之再審理由，無非說明其對於前
訴訟程序確定裁判不服之理由，對於本院確定裁定究有如何合於
上開規定之具體情事，則未據敘明，依上說明，其聲請自非合法
。末按再審之訴，應於三十日之不變期間內提起。前項期間，自
判決確定時起算，判決於送達前確定者，自送達時起算，民事訴
訟法第五百條第一項、第二項前段定有明文。次查本院八十五年
度台上字第四一三號民事確定判決係於民國八十五年三月十六日
送達，此有卷附送達證書足據，再審之不變期間自判決送達之翌
日起（聲請人住居於本院所在地，無須扣除在途期間），算至八
十五年四月十五日止，即告屆滿，乃聲請人遲至九十五年十一月
二十七日始提起再審之訴，自非合法，本院確定裁定認其再審之
訴為不合法，裁定予以駁回，並無不合。聲請意旨雖謂：伊業於
八十五年四月九日提起再審之訴，原確定裁定誤以伊係九十五年
十一月二十七日始提起再審之訴云云。惟聲請人於八十五年四月
九日就本院八十五年度台上字第四一三號確定判決所提再審之訴
，因逾期未繳納裁判費，業經本院八十五年度台再字第五九號裁
定，以再審之訴不合法駁回在案，而聲請人所提本件本院九十六
年度台再字第一九號再審之訴，係其於九十五年十一月二十七日
具狀聲請，附此指明。
據上論結，本件聲請為不合法。依民事訴訟法第五百零二條第一
項、第九十五條、第七十八條，裁定如主文。
中    華    民    國  九十七  年    三    月  二十八  日
                      最高法院民事第二庭
                          審判長法官  吳  正  一
                                法官  劉  福  聲
                                法官  阮  富  枝
                                法官  陳  國  禎
                                法官  林  大  洋
      本件正本證明與原本無異
                                      書  記  官
中    華    民    國  九十七  年    四    月    七    日
                                                 H


司法院資訊處製作；財團法人民間司法改革基金會備份。
